Inventaris van de archieven van de Centrale Organisatie van het Ministerie van Defensie; Centrale Leiding, 1976-1991 (1992)
Nationaal Archief, Den Haag
- Minister-archief, 1.
  - Politiek en Parlement, 1.02.
    - Kamervragen, 1.02.2.
      - Materieel, 1.02.2.3.
        - Gebouwen, werken en terreinen, ruimtelijke ordening en milieuzaken, 1.02.2.3.2.
          - Verontreiniging van vennen door de zware metalen cadmium en chroom afkomstig van het Depot Straalmotoren op de Vliegbasis Woensdrecht, 1981; 240; omslag
          - Gebruik en aanleg van een nieuwe startbaan op het Vliegveld Welschap voor internationale vluchten en de taken van dit vliegveld in oorlogstijd, 1981, 1984-1985; 241; omslag
          - Overleg met instanties betreffende de aanleg van geluidswerende voorzieningen om geluidshinder door laagvliegende straaljagers vanaf vliegbases en rond luchtvaartterreinen en bij schietoefeningen vanaf schietterreinen tegen te gaan, 1981-1986; 242-249; 7 omslagen en 1 pak
            - Regeling geluidswerende voorzieningen rond militaire luchtvaartterreinen, 242
            - Vliegbasis Eelde, 243
            - Vliegbasis Eindhoven (Welschap), 244
            - Vliegbasis Gilze-Rijen, 245
            - Vliegbasis Leeuwarden, 246; pak
            - Vliegbasis Twenthe, 247
            - Vliegbasis Volkel, 248
            - Schietranges Noordvaarder op Terschelling, met Kamervragen over vlieghoogte van militaire toestellen boven de Waddenzee en Kamervragen over de conclusies van het verschenen rapport "Geluidshinder rond militaire vliegvelden" van de interdepartementale Commissie Geluidshinder, alsmede over het informeren van de Kamercommissie van Defensie over geluidshinder rond Marinevliegkamp de Kooy, 249
          - Geluidshinder en lawaai in het grensgebied rondom Schinveld en Onderbanken, veroorzaakt door het toegenomen aantal vluchten vanaf de vliegbasis Geilenkirchen van de daar gestationeerde Airborne Warning and Control System vliegtuigen (AWACS), 1981-1988; 250; pak
          - Aanbesteden van werken op de Vliegbasis Eindhoven en van het kantoor te Kerkrade en de daaruit voortvloeiende werkgelegenheid in de wegenbouw in Zuidoost- en Midden-Brabant, 1982; 251; omslag
          - Opstellen van een contourenkaart voor de vliegbasis Bruggen in West-Duitsland, 1982; 252; omslag
          - Behoefte aan kaderuimte ten behoeve van een gemeentelijke vismijn op het terrein van de Koninklijke Marine in de Binnenhaven te Vlissingen, 1982; 253; omslag
          - Aanvraag van een bouwvergunning en de locatiekeuze voor een nieuwe kazerne voor de Brigade Koninklijke Marechaussee te Den Haag, 1982, 1984; 254; omslag
          - Toestand van de rolbanen op vliegvelden in het algemeen en specifiek van die van de Vliegbasis Leeuwarden, 1984; 255; omslag
          - Werkzaamheden aan het verbreden van start- en landingsbanen op de Vliegbasis De Peel, 1985; 256; omslag
          - Verplaatsing van de 637 Intendance Centrale Werkplaats vanuit de binnenstad van Woerden naar een bedrijventerrein te Woerden en een aanvraag voor een hinderwetvergunning, 1985-1986, 1990; 257; omslag
          - Milieu-effectrapportage bij aanleg van een compagniesoefenterrein op de Ginkelse Heide en het gebied De Strubben/Kniphorstbos, de Haar en Anloo in Drenthe, met correspondentie betreffende de inrichting van militaire oefenterreinen, 1986-1991; 258; pak
          - Problemen met infrastructurele voorzieningen ten behoeve van de legering van vrouwen in kazernes, 1988; 259; omslag
          - Storten van accuzuur in de bossen bij Lieshout, 1988; 260; omslag
          - Vertegenwoordiging van alle omwonenden die hinder ondervinden van de Vliegbasis Eindhoven door regionale leden in de Commissie Overleg en Voorlichting Milieuhygiëne van de Vliegbasis Eindhoven, 1988; 261; omslag
          - Verontreiniging van de Vliegbasis Volkel ten gevolge van het weglekken van kerosine, 1989; 262; omslag
          - Reorganisatie van de Johannes Postkazerne te Havelte, 1990; 263; omslag
          - Overdracht van de Grafelijkheidsduinen bij Den Helder aan Staatsbosbeheer, 1990; 264; omslag
          - Opslag van chemisch afval en afgewerkte bedrijfsstoffen op de Vliegbasis Twente, 1990; 265; omslag
          - Aanleg van een tunnel als verbinding tussen de Koninklijke Militaire Academie en de nieuwe cadettenflat in Breda, 1990; 266; omslag
          - Aankoop van gronden - vanaf 1985 - door Defensie die als natuurterrein kunnen worden gekwalificeerd, 1990; 267; omslag
          - Voorgenomen investeringen en bestemmingswijziging op het terrein van de voormalige Rijkswerf in Den Helder en intentieverklaring met de gemeente Den Helder betreffende het moderniseren en het verplaatsen van de werf naar het nieuwe haventerrein, 1990; 268; omslag
          - Houtkap in de gemeente Gilze-Rijen, 1991; 269; omslag
      - Financiën, 1.02.2.4.
        - Stopzetten van subsidies aan zweefvliegclubs, 1983-1984; 270; omslag
        - Subsidiëring van de Taptoe Breda, 1985; 271; omslag
        - Financiële ondersteuning van een campagne van Veilig Verkeer Nederland voor het dragen van autogordels, 1988; 272; omslag
        - Gevolgen voor de Koninklijke Luchtmacht van koersverlies op geheime dollar aankopen, 1988; 273; omslag
        - BTW-verplichting over de aanschafprijs van Leopard 2 tanks, 1990; 274; omslag
      - Inlichtingen en veiligheid, bewaking en politietaken, 1.02.2.5.
        - Mogelijke inbraak door inlichtingen- en veiligheidsdiensten bij personen die betrokken zijn bij het onderzoek naar de ontwikkelingen rond het Amerikaanse marine-eiland Diego Garcia in de Indische Oceaan, 1981; 275; omslag
        - Afschaffing van het Algemeen Beveiligingsvoorschrift voor bedrijven die defensieopdrachten uitvoeren, 1981; 276; omslag
        - Inwinnen van inlichtingen bij particulieren en burgers door de Militaire Inlichtingendienst en de Landmachtinlichtingendienst, 1981-1982; 277; omslag
        - Veiligheidsonderzoeken met betrekking tot personeelsleden van de Koninklijke Luchtvaart Maatschappij (KLM), 1981-1982; 278; omslag
        - Activiteiten met betrekking tot en infiltratie in de groep Mobilisatie '81 door de Marine Inlichtingendienst, 1982; 279; omslag
        - Onderzoek naar het uitlekken en onrechtmatig gebruik van rapporten van de Binnenlandse Veiligheidsdienst over vredesbewegingen, 1983; 280; omslag
        - Gerechtelijk onderzoek door een officier van de Contra Inlichtingendienst naar een dienstplichtige welke illegaal militaire documenten in bezit had, 1983; 281; omslag
        - Optreden van de Koninklijke Marechaussee tijdens de dodenherdenking op de Vlakte van Waalsdorp, 1983; 282; omslag
        - Controle op personen langs de grens met de Benelux-landen, 1984; 283; omslag
        - Klacht inzake het optreden van het personeel van de Koninklijke Marechaussee en de Koninklijke Luchtmacht naar aanleiding van een actie van burgers op de Vliegbasis Soesterberg, 1985; 284; omslag
        - Verzwaard arrest voor twee marechaussees wegens het beledigen van officieren tijdens hun nachtelijke ronde, 1987; 285; omslag
        - Werven van dienstplichtigen voor een functie bij de Militaire Inlichtingendienst dan wel bij de Contra Inllichtingendienst, 1988; 286; omslag
        - Optreden van de Brigade Speciale Beveiligingsopdrachten van de Koninklijke Marechaussee bij de ontruiming van een gekraakte dependance van het Militaire Hospitaal te Utrecht, 1988; 287; omslag
          Openbaarheid beperkt tot 01-01-2064
      - Voorlichting, 1.02.2.6.
        - Personeelstekorten bij de redacties van de periodieken van Defensie, 1981; 288; omslag
        - Voorlichtingsactiviteiten op open dagen (o.a. vlootdagen) en andere activiteiten van de krijgsmacht, alsmede stukken betreffende het eerbiedigen van de zondagsrust tijdens bovengenoemde dagen en tijdens militaire oefeningen, 1981, 1983, 1989, 1992; 289; omslag
        - Overweging tot het opheffen van de sprekerspool binnen de Directie Voorlichting, 1991; 290; omslag
    - Informeren van de Staten-Generaal, 1.02.3.
      - Militaire operatiën, 1.02.3.1.
        - Sea-launched cruise missiles, 1981; 291; stuk
        - Amerikaanse Presidentiële richtlijn betreffende de doelwitdoctrine voor de Amerikaanse strategische kernmacht, 1981; 292; omslag
        - Briefing van NAVO-opperbevelhebbers inzake de verhouding tussen de NAVO en het Warschaupact alsmede inlichtingen- en veiligheidsaspecten, 1981; 293; omslag
        - Standpunt van de minister met betrekking tot de adviesrapporten van de Adviesraad Defensie Aangelegenheden (ADA) inzake samenvoeging van de ADA met de Adviescommissie betreffende vraagstukken van ontwapening en internationale veiligheid en vrede tot één nieuwe adviesorgaan, 1981-1982; 294; pak
        - Rapport en proces-verbaal van de commissie van onderzoek en de regionale commissie betreffende het vliegongeval van het maritieme patrouillevliegtuig van het type Brequet Atlantic V-255 op 15 januari 1981 en het opheffen van het vliegverbod van deze toestellen, met Kamervragen, 1981-1983; 295; pak
        - Verlening van de bijzondere status van zelfstandig korps binnen de Koninklijke Landmacht aan het Korps Nationale Reserve, 1981, 1983-1984; 296; omslag
        - Deelname aan en verlenging van VN-vredesoperaties en aflossing van de Nederlandse detachementen die deel uitmaken van de United Nations Interim Force in Lebanon (UNIFIL) en de Multinational Force and Observers (MFO) in de Sinaï en op Cyprus, met rapport van de BVD betreffende activiteiten gericht tegen Nederlandse deelname aan de Sinaï troepenmacht, 1981-1988, 1990; 297-300; 3 pakken en 1 omslag
          - 1981 - 1982 aug., 297
          - 1982 sep. - 1983 juni, 298
          - 1983 aug. - 1984, 299
          - 1985 - 1988, 1990, 300; omslag
        - Communiqués van ministersvergaderingen van de Eurogroep en de daarop aansluitende vergadering van de Defence Planning Committee (DPC), de Nuclear Planning Group (NPG) en de beantwoording van de Defence Planning Questionnaire (DPQ) van de NAVO alsmede vaststelling van de handleiding Nederlandse Defensie Planning Procedure (NDPP) en instelling van het Nederlandse Defensie Planning Comité (NDPC), 1981-1991; 301-305; 4 pakken en 1 omslag
          - Eurogroep en DPC 1981 - 1983, 301
          - Eurogroep en DPC 1984 - 1991, 302
          - NPG, met Kamervragen over het standpunt dat de minister in de NPG-vergadering inneemt over het NAVO-besluit betreffende de kernbewapening in West-Europa 1981 - 1991, 303
          - DPQ 1981 - 1982, 1984, 304
          - NDPP en NDPC 1983 - 1984, 305; omslag
        - Jaar- en kwartaalverslagen van de Inspecteur-Generaal der Krijgsmacht over de jaren 1981-1991, 1981-1992; 306-310; 4 pakken en 1 omslag
          - Jaarverslagen 1981-1990, 306
          - Kwartaalverslagen 1983-1985, 307; omslag
          - Kwartaalverslagen 1986-1987, 308
          - Kwartaalverslagen 1988-1989, 309
          - Kwartaalverslagen 1990-1991, 310
        - Ongelukken met F-16 vliegtuigen, het voortgangsproject invoering van dit type vliegtuig en het vliegverbod van dit gevechtsvliegtuig, met verslagen en rapporten van de Raad van Advies inzake luchtvaartongevallen, 1981-1992; 311-313; 2 pakken en 1 omslag
          - 1981 - 1984 apr., 311
          - 1984 juli - dec., 312
          - 1985 - 1992, 313; omslag
        - Gezamenlijke Nederlands-Amerikaanse oefening in het zeegebied rondom Puerto Rico, 1982; 314; omslag
        - Reorganisatieplannen van eenheden van het Wapen der Cavalerie, 1982; 315; omslag
        - Reorganisatieplannen van de Koninklijke Landmacht en Koninklijke Luchtmacht in het algemeen en meer specifiek van de 12 Groep Geleide Wapens, alsmede stukken betreffende de vervanging van het NIKE luchtverdedigingssysteem door het Patriotsysteem, 1982-1983; 316; omslag
        - Lezing over het Falkland-conflict ter kennisname aan de tweede kamer gestuurd, 1982-1983; 317; omslag
        - Overgangsregeling voor het personeel van de Koninklijke Marechaussee naar de politie, met eindrapport van de Werkgroep "dealvorming-nieuwe stijl", 1982-1986; 318; omslag
        - Mogelijke plaatsing van kernwapens en kruisvluchtwapens te Volkel/Woensdrecht en het functioneren van de Stuurgroep Wapenbeheersing en nucleaire bewapening, met rapport van de BVD betreffende de Oost-Europese bemoeienis met hernieuwde anti-kernwapen campagne, alsmede Kamervragen, 1982-1990; 319-325; 7 pakken
          - 1982 - 1983 jan. - mei, 319
          - 1983 juni - aug., 320
          - 1983 sep. - 1984 jan. 26, 321
          - 1984 jan. 27 - mei, 322
          - 1984 juni - dec., 323
          - 1985, 324
          - 1986 - 1990, 325
        - Mobilisabel stellen van de 44ste Afdeling Veldartillerie en reorganisatie bij genie-eenheden, 1983; 326; omslag
        - Uitbreidingsplannen van het 42nd Tactical Fighter Squadron van de United States Air Force op de Vliegbasis Soesterberg, 1983; 327; omslag
        - Ontploffing van een mortiermijn in een leslokaal van het Artillerie Schietkamp te Oldebroek op 18 juli 1983 waarbij militairen de dood vonden, 328; omslag
        - Rapport inzake antisatellietwapens dat door de Amerikaanse President aan het Congres is aangeboden, 1984; 329; omslag
        - Notitie over samenwerking tussen Defensie en de Nederlandse Antillen, inclusief een verslag van de reis van de bewindslieden, 1984; 330; omslag
        - Nieuwe regenkleding voor het personeel van de Koninklijke Marechaussee, met stukken betreffende verscheidene uniformkundige onderwerpen, 1984; 331; omslag
        - Voorbereiding en het slotcommuniqué van de ministeriële bijeenkomst van de West-Europese Unie op 22-23 april 1985 met reacties, 1984-1985; 332; omslag
        - Stationering van een patrouillevliegtuig van de Koninklijke Marine op de NAVO-basis Keflavik op IJsland, 1985; 333; omslag
        - Integratie van de op de Vliegbasis Leeuwarden gestationeerde Transitie Conversie Afdeling met het 323 Squadron, 1985; 334; stuk
        - Actueel overzicht op het gebied van: Defensie en technologie, personeelsbeleidsplan, uitstel/vrijstelling dienstplicht, uitzending dienstplichtigen voor vredesmachten, straf en tuchtrecht, marechausseebeleidsplan, wetenschappelijk onderwijs, samenstelling van de vloot, studie door de Stuurgroep matrix-organisatie en situatierapporten over YPR 765, gasmaskers en faciliteiten Den Helder, 1986; 335; stuk
        - Rapporten van de Commissie "Oorzaak Brand Walrus" en de Commissie "Brandschade Walrus", 1986-1987; 336; pak
        - Samenwerkingsovereenkomst tussen de Benelux-landen op operationeel, materieel en personeelsgebied, met Kamervragen, 1987; 337; omslag
        - Adviesrapporten van de Adviesraad voor Vrede en Veiligheid (AVV) alsmede benoemingen in en ontheffingen uit hun functie van leden van deze raad, 1986-1988; 338; pak
        - Risico van demonstratievluchten bij open dagen van de Koninklijke Luchtmacht en de Koninklijke Marine, met Kamervragen betreffende het verbod op militaire vliegshows, 1988-1989; 339; omslag
        - Uitzending van Nederlandse mijnenjagers naar de Perzische Golf en de bescherming van Nederlandse vrachtschepen, 1988-1989; 340; pak
        - Protestbrieven betreffende de modernisering van kernbewapening en stukken betreffende de uitvoering van de Europese Ontwapeningsconferentie (EOC)-overeenkomst alsmede vervanging van motoren van Lance-raketten in de Bondsrepubliek Duitsland, 1988-1990; 341; pak
        - Reorganisatie van het Marinevliegkamp Valkenburg, specifiek over de onderhoudsfunctie bij de Groep Maritieme Patrouillevliegtuigen, 1989; 342; omslag
        - Oprichting van het Legerkorpscommando in Seedorf, 1989; 343; omslag
        - Tekst van een toespraak van de Minister van Defensie ter gelegenheid van het symposium van het "Technological and Aerospace Committee" van de WEU-assemblee in Rome toegezonden aan de Kamer, 1990; 344; stuk
        - Project Netherlands Armed Forces Integrated Network en de samenwerking met de PTT en de Nederlandse Spoorwegen bij het leggen van kabels voor bovengenoemd project, 1990-1991; 345; omslag
        - Oprichting van een Luchtmobiele Brigade, 1991; 346; omslag
        - Militaire ontwikkelingen in de republieken van het Gemenebest van Onafhankelijke Staten (GOS), alsmede veiligheidsaspecten in de voormalige Sovjet-Unie, 1991-1992; 347; omslag
        - Nederlandse bijdrage aan internationale hulpacties ten behoeve van de Koerden in Noord-Irak, 1991-1992; 348; omslag
        - Samenwerking met de Midden- en Oost-Europese landen en de Republieken van het Gemenebest van Onafhankelijke Staten, 1992; 349; omslag
        - Overleg met de Surinaamse regering over technische bijstand voor de hervorming van het Surinaamse leger, 1992; 350; omslag
      - Personeel, 1.02.3.2.
        - Militair- en burgerpersoneel, 1.02.3.2.1.
          - Voortgang structuurschets materiële personeelsverzorging, 1981; 351; omslag
          - Problemen met de salarisbetaling aan militair personeel door de inwerkingtreding van het Verdere automatisering bezoldigingsbetalingssysteem, 1981; 352; omslag
          - Integratie van de vrouw in de krijgsmacht, rapport "Met vrouwen naar Zee" van de projectgroep "Vrouw in de KM" en Kamervragen betreffende aangescherpte gedragsregels op Hr. Ms. Zuiderkruis en over het varen met gemengde bemanning, 1981-1986, 1989-1991; 353-356; 4 pakken
            - 1981 - 1984, 353
            - 1985 apr. - nov., 354
            - 1985 dec. - 1986 juni, 355
            - 1986 okt. - 1991, 356
          - Vernieuwing van het formulier Belangstellingsregistratie geestelijke verzorging en de problematiek van de verdeling van formatieplaatsen voor geestelijke verzorgers in de krijgsmacht, met stukken betreffende het beroep van het Humanistisch Verbond bij de Raad van State, 1981-1991; 357; pak
          - Stukken betreffende de uitkeringsregeling soldij ex-krijgsgevangenen 1943-1945 (in verband met de terugvoering in krijgsgevangenschap van militairen tijdens de Tweede Wereldoorlog), 1981-1984, 1986-1987, 1992; 358; omslag
          - Adviezen en jaarverslagen van de Maatschappelijke Raad voor de Krijgsmacht (MRK), alsmede stukken betreffende het bestaansrecht van de MRK, met standpunten van Defensie, 1981-1992; 359-368; 8 omslagen en 2 pakken
            - Bestaansrecht als adviesorgaan, zelfevaluatie en lidmaatschap leden, alsmede een kopie van de instelling van de MRK, 359
            - MRK-advies nr. 1-4: De militair en het kernwapen, kortverbandvrijwiilgers en dienstverlating, personeelsvoorzieningsbeleid en voorbereiding op dienstplichtvervulling, 360
            - MRK-advies nr. 5-6: Instelling van de MRK bij wet en adviesbrief defensienota 1984, 361
            - MRK-advies nr. 7: Vrouw in de krijgsmacht alsmede instellen van de stuurgroepen beleidsnota vrouw in de krijgsmacht en integratie vrouw in de krijgsmacht en Kamervragen over deze materie, 362; pak
            - MRK-advies nr. 8-9: Hogere militaire vorming en introductie van dienstplichtige militairen, 363
            - MRK-advies nr. 11-13: Adviesbrief inzake vernieuwing personeelsbeleid, etnische minderheden in de krijgsmacht en maatschappelijke waardering voor het militaire beroep, 364
            - MRK-advies nr. 14-16: Maatschappelijke aanvaarding van de krijgsmacht inclusief evaluatie en verhouding burger- en militair personeel, 365
            - MRK-advies nr. 17-19: De publieke presentatie van de krijgsmacht en defensie als inkrimpende organisatie, 366
              Nota bene: Zie voor MRK-adviezen nr.18 en 20 inventarisnummer 451, 737-738
            - MRK-advies nr. 21-23: Geweld in de krijgsmacht, homoseksualiteit en krijgsmacht, adviesbrief Defensienota 1991 en decentralisatie van personeelsbeleid- en beheer, 367
            - Jaarverslagen MRK 1980-1990, 368; pak
          - Reorganisatie van de Leger Film- en Fotodienst, 1982; 369; omslag
          - Rapport van de Commissie tot onderzoek betreffende het functioneren van het georganiseerd overleg militairen, 1982; 370; omslag
          - Eindrapport van de Projectgroep Voeding (PROVO) en de uitwerking regeerakkoord met betrekking tot voedingsverstrekking in militaire kantines, 1982-1983; 371; omslag
          - Rapport vervolgstudie en beleidsvoornemens met betrekking tot leeftijdsontslag voor militairen, 1982, 1984-1985; 372; pak
          - Bestemming van het landgoed Koninklijke Tehuis Bronbeek (motie Groen-man), o.a. m.b.t. het vraagstuk van de twee functies van het tehuis (verzorgingshuis dan wel museum), het beleidsplan "Bronbeek, hoe nu verder...", alsmede Kamervragen over de mogelijke sluiting van Bronbeek en de plaatsing van een monument ter nagedachtenis aan de slachtoffers van de Japanse vrouwenkampen, 1982-1985; 373; pak
          - Ontwerp van wet houdende wijziging van de Wet bevordering en ontslag beroepsofficieren, de Militaire Ambtenarenwet 1931, de Wet voor het reserve-personeel der Krijgsmacht, de Uitkeringswet gewezen militairen en het besluit statusvoorrechten, 1982-1990; 374-378; 5 pakken
            - 1982 - 1985 juli, 374
            - 1985 aug. - 1986 jan., 375
            - 1986 feb. - 1988, 376
            - 1989 jan. - aug., 377
            - 1989 sep. - 1990, 378
          - Ontwerp van wet houdende wijziging van de Algemene militaire pensioenwet, de Wet invoering franchisesysteem militaire pensioenen, het Besluit reserveoverdracht pensioenopbouw beroepsmilitairen en de Wet verbetering rechtspositie verzetsmilitairen, 1982-1992; 379-382; 3 pakken en 1 omslag
            - 1982 - 1985, 379
            - 1986 - 1987, 380
            - 1988 - 1990, 381
            - 1991 - 1992, 382; omslag
          - Problematiek van overbruggingsuitkeringen aan Kort Verband Vrijwilligers, Technisch Specialisten en vrijwillig nadienenden, 1983; 383; omslag
          - Problematiek van de financiële achteruitgang van Antilliaanse kaderleden die op de Antillen dienen, 1983-1984; 384; omslag
          - Overeenstemming met de Centrale Commissie Georganiseerd Overleg Militairen betreffende arbeidsduurverkorting, een overzicht herbezetting, gesplist in beroepsmilitairen en dienstplichtigen en een reactie op de instelling van de Stuurgroep Arbeidsduurverkorting (ADV), met rapportage van de werkzaamheden en bevindingen van het Werkverband ADV, 1983-1987; 385; omslag
          - Rapport van onderzoek naar "Bezwaren van het militaire beroep" uitgevoerd door het Subcomité Gedragswetenschappen van het Comité Personeel (COP), 1984; 386; omslag
          - Onderzoek naar financiële manipulaties door de oud-commandant en andere functionarissen van de Luchtmacht Elektronische School, 1984-1985; 387; omslag
            Openbaarheid beperkt tot 01-01-2061
          - Problematiek van werkloze schoolverlaters ouder dan 18 jaar in gezinnen van in het buitenland gestationeerde militairen, met Kamervragen, 1984-1985; 388; omslag
          - Voortgangsrapportage vliegerproblematiek en rechtspositionele maatregelen met betrekking tot het tekort aan jachtvliegers en de omscholing van militaire vliegers tot verkeersvliegers, 1984-1990; 389; pak
          - Drugsgebruik bij de krijgsmacht en de inspanningen ter bestrijding van de drugshandel op de Nederlandse Antillen en Aruba, met Kamervragen, 1984-1985, 1992; 390; omslag
          - Onderwijsvernieuwing en de hogere eisen die gesteld worden aan het beroep van officier bij de Koninklijke Militaire Academie en de Hogere Krijgsschool, 1985; 391; omslag
          - Behandeling van voorstellen van Wet 17334, 17338 en 17339 betreffende de rechtspositie van beroeps- en reserveofficieren en de verhoging van de ontslagleeftijd van officieren van de Koninklijke Marine, 1985; 392; omslag
          - Stand van zaken betreffende diverse onderwerpen op personeelsgebied, 1985; 393; omslag
          - Eindrapport van de Huisvestingscommissie van Defensie, 1985; 394; omslag